【裁判字號】    97,消債更,2047
【裁判日期】    980604
【裁判案由】    更生事件
【裁判全文】
臺灣板橋地方法院民事裁定          97年度消債更字第2047號
聲  請  人  甲○○
代  理  人  胡志彬律師
上列當事人因消費者債務清理事件聲請更生及保全處分，本院裁
定如下：
    主  文
聲請人甲○○自中華民國九十八年六月四日下午四時起開始更生
程序。
    理  由
一、按法院開始更生程序之裁定，應載明其年、月、日、時，並
    即時發生效力，消費者債務清理條例第45條第1項定有明文。
二、本件聲請意旨略以：聲請人目前債務總金額為新臺幣（下同
    ）746,037 元，有不能清償債務之情事，消費者債務清理條
    例施行後，聲請人前於民國97年 7月25日以樹林大同郵局存
    證號碼第 154號存證信函，向其最大債權金融機構國泰世華
    商業銀行股份有限公司（下稱：國泰世華銀行）請求共同協
    商債務清償方案，並因國泰世華銀行之要求嗣後提出身分證
    正反面影印本、近1 個月聯合徵信中心債權人清冊、近3 個
    月薪資證明文件、近2 年綜合所得資料清單及財產資料清單
    、部分/ 全部戶籍謄本、勞保卡等資料，國泰世華銀行以其
    未依制式格式之前制協商申請書提出申請，即拒絕協商，而
    國泰世華銀行於收受其前開申請及補正文件後，逾30日並未
    開始協商，且迄今業已逾90日協商仍未成立，是已符合消費
    者債務清理條例第153 條之規定，應將協商程序視為不成立
    ；再聲請人申請共同協商後，債權銀行仍續為強制執行扣薪
    之行為，揆依消費者債務清理條例施行細則第44條規定，亦
    應視為協商不成立，且其無擔保或無優先權之債務總額未逾
    1,200 萬元，復未經法院裁定開始清算程序或宣告破產，依
    法自得提出更生之聲請，爰請裁定開始更生程序等語。
三、查聲請人之主張，業據其提出郵局存證信函及97年8 月11日
    掛號函件收據等件在卷可稽（見本院卷第146 頁、第187 頁
    ），並有國泰世華銀行98年5 月25日陳述意見狀1 份附卷可
    憑（見本院卷第188 至207 頁），雖國泰世華銀行具狀陳稱
    聲請人提出之債權人清冊已超過1 個月，致無法報送聯徵中
    心等語（見本院卷第153 頁國泰世華97年12月31日陳述意見
    狀），惟觀諸聲請人補正之財團法人金融聯合徵信中心債權
    人清冊（見本院卷第195 至198 頁），申請日期為97年8 月
    8 日，且聲請人業於97年8 月11日掛號寄出，有前開掛號函
    件收據可證，是難認聲請人有所稱遲誤之情節，而國泰世華
    銀行不開始進行協商程序尚有違誤，綜上，本件聲請人既已
    依法提出申請，並適時補正制式格式申請書以外之文件，堪
    認其已盡促成協商程序進行之協力義務，聲請人稱國泰世華
    銀行接獲申請後不予理會乙節，堪予採信，是聲請人以其向
    國泰世華銀行申請協商程序迄今已逾30日仍未開始協商，且
    仍對其進行強制執行程序，而依消費者債務清理條例第153
    條、消費者債務清理條例施行細則第44條之規定，將該協商
    程序視為協商不成立，逕向本院聲請更生，自屬適法，再本
    件又查無聲請人有消費者債務清理條例第6 條第3 項、第8
    條或第46條各款所定駁回更生聲請之事由存在，則聲請人聲
    請更生，應為適法，爰依首開條文規定，裁定如主文。至聲
    請人併為保全處分之聲請，因本件更生之聲請既經准許，則
    保全處分欠缺必要性，爰不予諭知，併予說明。
四、至於聲請人於更生程序開始後，應另提出足以為債權人會議
    可決或經法院認為公允之更生方案以供採擇，俾免更生程序
    進行至依消費者債務清理條例第61條規定應行清算之程度，
    附此說明。
中    華    民    國    98    年    6     月    4     日
                  民事第三庭  法  官  邱靜琪
上為正本係照原本作成
本件不得抗告
本裁定已於98年6月4日下午4時公告。
中    華    民    國    98    年    6     月    4     日
                              書記官  鄭美莉


司法院資訊處製作；財團法人民間司法改革基金會備份。
